【裁判字號】    98,上訴,4299
【裁判日期】    990304
【裁判案由】    毒品危害防制條例
【裁判全文】
臺灣高等法院刑事判決                98年度上訴字第4299號
上  訴  人  臺灣板橋地方法院檢察署檢察官
上  訴  人
即  被  告  乙○○
指定辯護人  古宏彬律師
上列上訴人因被告違反毒品危害防制條例案件，不服臺灣板橋地
方法院97年度訴字第1935號，中華民國98年9月2日第一審判決（
起訴案號：臺灣板橋地方法院檢察署97年度偵字第6699、7940、
7941、12770號），提起上訴，本院判決如下：
    主  文
原判決關於有罪部分暨執行刑均撤銷。
乙○○販賣第一級毒品，處有期徒刑拾伍年。未扣案之門號0000
000000號行動電話壹支（含SIM卡壹張）沒收，如全部或一部不
能沒收時，追徵其價額或以其財產抵償之；未扣案之販賣第一級
毒品所得新臺幣參仟元沒收，如全部或一部不能沒收時，以其財
產抵償之。又販賣第二級毒品，處有期徒刑參年陸月。未扣案之
門號0000000000號行動電話壹支（含SIM卡壹張）沒收，如全部
或一部不能沒收時，追徵其價額或以其財產抵償之；未扣案之販
賣第二級毒品所得新臺幣參仟元沒收，如全部或一部不能沒收時
，以其財產抵償之。又販賣第二級毒品，處有期徒刑貳年。扣案
之門號0000000000號行動電話壹支（含SIM卡壹張）沒收；未扣
案之販賣第二級毒品所得新臺幣參仟元沒收，如全部或一部不能
沒收時，以其財產抵償之。又販賣第二級毒品，處有期徒刑參年
陸月。扣案之門號0000000000號行動電話壹支（含SIM卡壹張）
沒收；未扣案之販賣第二級毒品所得新臺幣參仟元沒收，如全部
或一部不能沒收時，以其財產抵償之。應執行有期徒刑拾捌年。
未扣案之門號0000000000號行動電話壹支（含SIM卡壹張）沒收
，如全部或一部不能沒收時，追徵其價額或以其財產抵償之；扣
案之門號0000000000號行動電話壹支（含SIM卡壹張）沒收；未
扣案之販賣第一級毒品所得新臺幣參仟元、販賣第二級毒品所得
合計新臺幣玖仟元均沒收，如全部或一部不能沒收時，均以其財
產抵償之。
其他上訴駁回。
    事  實
一、乙○○明知海洛因、甲基安非他命分係毒品危害防制條例管
    制之第一級、第二級毒品，不得持有及販賣。(一)甲○○於民
    國96年11月3日15時22分許，以門號0000000000號行動電話
    撥打乙○○持用之門號0000000000號行動電話，欲向乙○○
    購買新台幣（下同）3千元之海洛因，乙○○應允之。嗣乙
    ○○即基於販賣第一級毒品海洛因營利之犯意，於同日某時
    許，在臺北縣新莊市丹鳳國中附近，將海洛因1包（重量約0
    .4公克）交付甲○○，並向甲○○收取價金3千元，而販賣
    海洛因予甲○○。(二)周佑丞於96年11月10日凌晨0時52分許
    ，以門號0000000000號行動電話撥打乙○○持用之門號0000
    000000號行動電話，欲向乙○○購買1公克甲基安非他命，
    乙○○應允之。嗣乙○○即基於販賣第二級毒品甲基安非他
    命營利之犯意，於同日某時許，在臺北縣新莊市○○路附近
    ，將甲基安非他命1包（重量約1公克）交付周佑丞，並向周
    佑丞收取價金3千元，而販賣甲基安非他命予周佑丞。(三)甲
    ○○於97年1月12日7時16分許前某時，曾委託乙○○購買2
    包甲基安非他命，乙○○本人亦同時購得甲基安非他命。嗣
    於97年1月12日7時16分許，甲○○以門號0000000000號行動
    電話撥打乙○○持用之0000000000號行動電話，詢問乙○○
    能否再向其多拿1包甲基安非他命（即要拿乙○○同時購得
    之甲基安非他命），乙○○表示要挖取一點甲基安非他命讓
    其賺，甲○○同意後。乙○○即基於販賣第二級甲基安非他
    命營利之犯意，於同日某時許，在臺北縣新莊市丹鳳國中附
    近，以3千元之代價，販賣較原販入份量較少之甲基安非他
    命1包（重量約1公克）予甲○○。(四)姓名、年籍不詳，綽號
    「豬肉」之成年男子於97年2月17日10時18分許，以門號000
    0000000號行動電話撥打乙○○持用之門號0000000000號行
    動電話，欲向乙○○購買1公克甲基安非他命，乙○○應允
    之。嗣乙○○即基於販賣第二級毒品甲基安非他命營利之犯
    意，於同日某時許，在其臺北縣新莊市○○路895之47號2樓
    住處樓下，以3千元之價格，販賣甲基安他命1包（重量約1
    公克）予綽號「豬肉」之成年男子。嗣警方獲知乙○○欲向
    綽號「阿茹」之女子購買毒品，乃前往臺北縣新莊市○○路
    188巷8弄5號4樓之6盤查乙○○，並自乙○○身上起出海洛
    因5包（合計驗餘淨重3.39公克）、甲基安非命1包及門號00
    00000000號行動電話1支（含SIM卡1張）。乙○○並帶警察
    至其住處起出甲基安非命1包（乙○○持有之甲基安非他命2
    包，合計驗餘淨重0.4689公克）。
二、案經臺北市政府警察局移送臺灣板橋地方法院檢察署檢察官
    偵查起訴。
    理  由
壹、程序方面：
    按被告以外之人於審判外之言詞或書面陳述，除法律有規定
    者外，不得作為證據；又被告以外之人於審判外之陳述，雖
    不符合同法第159條之1至第159條之4之規定，但經當事人於
    審判程序同意作為證據，法院審酌該言詞陳述或書面陳述作
    成時之情況，認為適當者，亦得為證據。當事人、代理人或
    辯護人於法院調查證據時，知有第159條第1項不得為證據之
    情形，而未於言詞辯論終結前聲明異議者，視為有前項之同
    意，刑事訴訟法第159條第1項及第159條之5分別定有明文。
    本判決下列所引用之證據資料，均經依法踐行調查證據程序
    ，當事人於本院言詞辯論終結前亦未聲明異議（被告僅主張
    證人於警詢時之陳述無證據能力），本院審酌證據資料製作
    時之情況，均無違法不當及證明力明顯過低之瑕疵，亦查無
    依法應排除其證據能力之情形，認以之作為證據應屬適當，
    皆有證據能力。
貳、實體方面：
  甲、有罪部分：
    一被訴於96年11月3日販賣海洛因予甲○○部分：
      訊據上訴人即被告乙○○矢口否認有何此部分販賣毒品之
      犯行，辯稱：伊係幫甲○○一起拿海洛因云云。經查：
      (一)被告不否認其於96年11月3日某時許，在臺北縣新莊市
        丹鳳國中附近，交付海洛因1包予甲○○之事實。證人
        甲○○於偵查中復證稱：伊有向被告買海洛因3千元0.4
        公克，在丹鳳國中交貨，是用門號0000000000號行動電
        話撥打被告之門號0000000000號行動電話聯絡。96年11
        月3日通訊監察譯文「女生」是海洛因，「3」就是3千
        元0.4公克，在丹鳳國中交貨等語（見97年度偵字第669
        9號卷第127頁）。又被告持用之門號0000000000號行動
        電話於96年11月3日15時22分06秒與證人甲○○持用之
        門號0000000000號行動電話，有下列對話：「A（被告
        ）：喂。」「B（甲○○）：喂。」「A：喂，嗯。」「
        B：你在那。」「A：啊。」「B：你在那。」「A：在外
        面。」「B：我要拿、啊拿、有辦法拿到女生嗎。」「A
        ：「B：啊。」「A：有。」「B：現在可以喔。」「A：
        嗯。」「B：好好，那要女的。」「A：嗯。」「B：3。
        」「A：3，喔。」「B：嗯。」「A：好。」「B：好。
        」有通訊監察譯文在卷可考（見上揭偵卷第153頁）。
        觀諸上開通訊監察內容，證人甲○○稱：「B：我要拿
        、啊拿、有辦法拿到女生嗎。」被告稱：「有，現在這
        。」，足見被告於通話時已持有海洛因，而非欲幫證人
        甲○○向他人購買海洛因。證人甲○○於偵查中之證詞
        與通訊監察譯文所載內容互核相符，堪以採信。證人甲
        ○○其後於原審審理時改口稱：伊是向綽號「阿偉」之
        人購買海洛因，96年11月3日通訊監察譯文「女生」是
        指K他命，這次沒有向被告拿毒品，是向朋友拿。伊只
        有向被告借過1次海洛因云云（見原審卷(二)第7頁背面至
        第10頁），及被告辯稱其係幫證人甲○○一起拿海洛因
        云云，與通訊監察譯文內容不符，均不足採。
      (二)本件雖無法查知被告購買此部分海洛因之確實價格，惟
        按販賣海洛因係政府嚴予查緝之違法行為，且上述毒品
        可任意分裝或增減其分量，而每次買賣之價量，亦隨時
        隨雙方關係之深淺、當時之資力、需求程度及對行情之
        認知等因素，機動的調整，因之販賣之利得，除經坦承
        犯行，或帳冊價量均記載明確外，委難查得實情，是縱
        未確切查得販賣賺取之實際差價，但除別有事證，足認
        係按同一價格轉讓，確未牟利之情形外，尚難執此認非
        法販賣之事證有所不足，致知過坦承者難辭重典，飾詞
        否認者反得逞僥倖，而失情理之平；且海洛因之價格不
        低，取得不易，凡為販賣之不法行為者，苟無利可圖，
        應無甘冒重典，平白無端義務為該買賣之工作，是其販
        入之價格必較售出之價格低廉，而有從中賺取買賣差價
        牟利之意圖及事實，應屬符合論理法則且不違背社會通
        常經驗之合理判斷。況證人甲○○於原審審理時證稱：
        警局製作筆錄時伊認識被告大約10個月等語（見原審卷
        (二)第7頁）。被告與證人甲○○並非至親或至交，被告
        茍無利得，豈有甘冒重典，又不辭辛勞運送交付，而以
        原價買賣海洛因之理。衡諸常理，被告販賣海洛因予證
        人甲○○，從中賺取差價牟利之營利意圖，堪以認定。
        又被告曾向證人甲○○調得甲基安非他命，與被告此次
        販賣海洛因予證人甲○○，有無從中賺取差價牟利之營
        利意圖，亦無必然關聯，尚難執此為有利於被告之認定
        。
      (三)綜上所述，此部分事證明確，被告於96年11月3日販賣
        海洛因予甲○○之犯行，洵堪認定。
    二被訴於96年11月10日販賣甲基安非他命予周佑丞部分：
      訊據被告矢口否認有何此部分販賣毒品之犯行，辯稱：伊
      係開車載周佑丞去找綽號「阿褔」之人，各自買甲基安非
      他命云云。經查：
      (一)被告不否認周佑丞於96年11月10日凌晨零時52分許與其
        通話後，以3千元之價格，購得甲基安非他命1包之事實
        。被告於警詢時並自承：「我是於96年7、8月間開始販
        售安非他命予不特定多數者施用。」等語（見上揭偵卷
        第12頁）；於偵查中供稱：「…安非他命一些自己用，
        一些轉賣用，安非他命我賣1公克3千元，每公克可賺70
        0至800元。我從96年8、9月間開始賣安非他命，…」等
        語（見上揭偵卷第70頁）。證人周佑丞於偵查中復證稱
        ：有向被告買安非他命，在他家附近交貨。96年11月10
        日通訊監察譯文「1個」是指1克安非他命，伊花3千元
        拿到1公克，伊獨資買的。是同學介紹被告有賣毒品等
        語（見上揭偵卷第123至124頁）。又被告持用之門號00
        00000000號行動電話於96年11月10日凌晨零時52分26秒
        與周佑丞持用之門號0000000000號行動電話，有下列對
        話：「B（周佑丞）：你現在方便嗎？」「A（被告）：
        怎麼樣。」「B：我在家，要1個。」「A：好。」有通
        訊監察譯文在卷可按（見上揭偵卷第105頁）。觀諸上
        開通訊監察譯文內容，顯非證人周佑丞要約被告共同前
        往向他人購買甲基安非他命。證人周佑丞於偵查中之證
        詞與監聽譯文所載內容互核相符，堪以採信。證人周佑
        丞於原審審理時改口稱：安非他命是伊與被告一起買的
        ，是否96年11月10日這次忘記了云云（見原審卷(一)第17
        2頁、第179頁），顯係故為迴護被告之詞，不足採信。
        被告辯稱其係開車載證人周佑丞去找綽號「阿褔」之人
        ，各自買甲基安非他命云云，要屬畏罪卸責之詞，亦不
        足採。
      (二)本件雖無法查知被告購買此部分甲基安非他命之確實價
        格，惟按販賣甲基安非他命係政府嚴予查緝之違法行為
        ，且上述毒品可任意分裝或增減其分量，而每次買賣之
        價量，亦隨時隨雙方關係之深淺、當時之資力、需求程
        度及對行情之認知等因素，機動的調整，因之販賣之利
        得，除經坦承犯行，或帳冊價量均記載明確外，委難查
        得實情，是縱未確切查得販賣賺取之實際差價，但除別
        有事證，足認係按同一價格轉讓，確未牟利之情形外，
        尚難執此認非法販賣之事證有所不足，致知過坦承者難
        辭重典，飾詞否認者反得逞僥倖，而失情理之平；且甲
        基安非他命之價格不低，取得不易，凡為販賣之不法行
        為者，苟無利可圖，應無甘冒重典，平白無端義務為該
        買賣之工作，是其販入之價格必較售出之價格低廉，而
        有從中賺取買賣差價牟利之意圖及事實，應屬符合論理
        法則且不違背社會通常經驗之合理判斷。況被告於偵查
        中供稱：「…安非他命我賣1公克3千元，每公克可賺70
        0至800元。…」等語（見上揭偵卷第70頁）。而被告與
        證人周佑丞僅係國中同學，並非至親或至交，被告茍無
        利得，豈有甘冒重典，又不辭辛勞運送交付，而以原價
        買賣甲基安非他命之理。衡諸常理，被告販賣甲基安非
        他命予證人周佑丞，從中賺取差價牟利之營利意圖，堪
        以認定。
      (三)綜上所述，此部分事證明確，被告於96年11月10日販賣
        甲基安非他命予周佑丞之犯行，洵堪認定。
    三被訴於97年1月12日販賣甲基安非他命予甲○○部分：
      訊據被告矢口否認有何此部分販賣毒品之犯行，辯稱：伊
      係幫甲○○一起去拿甲基安非他命云云。經查：
      (一)被告不否認於97年1月12日某時許，在臺北縣新莊市丹
        鳳國中附近，交付甲基安非他命1包予甲○○之事實。
        並於原審自白：伊承認有販賣甲基安非他命給甲○○等
        語（見原審卷(一)第14頁）。證人甲○○於偵查中復證稱
        ：有向被告買安非他命，在丹鳳國中交貨。97年1月12
        日通訊監察譯文該次拿安非他命1公克，賣3千元，在丹
        鳳國中交貨等語（見上揭偵卷第127頁）；另於原審審
        理時證稱：97年1月12日通訊監察譯文，伊本來只要拿2
        個硬的安非他命，2個就是2包，後來拿3包，被告說留
        一點給他賺就是挖一點給他等語（見原審卷(二)第10頁背
        面）。又被告持用之門號0000000000號行動電話於97年
        1月12日7時16分6秒與甲○○持用之門號0000000000號
        行動電話，有下列對話：「A（被告）：喂。」「B（甲
        ○○）：嗯。」「A：喂。」「B：嗯。」「A：喂，你
        在那？」「B：家裡呀。」「A：是喔？」「B：嗯。」
        「A：OK啦。」「B：有呀。」「A：對呀。」「B：呀好
        ，你可以拿給我嗎？」「A：哈？」「B：你可以拿給我
        嗎？」「A：可以呀。」「B：好，我還要1個。」「A：
        哈？」「B：我再多向你拿1個。」「A：多拿1個？」「
        B：嗯呀。」「A：喔。」「B：對呀。」「A：可能，一
        樣拿4嗎？」「B：對呀。」「A：不行啦。」「B：我只
        拿2個。」「A：你拿2個搭我們的班車你知道嗎？」「B
        ：哈？」「A：搭我們的，就是跟著我們，就是跟我一
        起拿嘛。」「B：說怎樣？」「A：留2個給你呀。」「B
        ：我有拿3個呀。」「A：3個就一樣份呀。」「B：對呀
        。」「A：什麼，留一點點給我賺嘛。」「B：好。」「
        A：對嘛。」「B：好。」有通訊監察譯文在卷可考（見
        偵卷第187頁）。觀諸上開通訊監察譯文內容，被告稱
        「OK啦」、「對呀。」顯示被告於通話時業已取得甲基
        安非他命。又證人甲○○先後稱「還要多拿1個」、「
        只拿2個」、「拿3個」，被告稱「3個就一樣份」，堪
        認證人甲○○於97年1月12日7時16分許前某時，曾委託
        被告購買2包甲基安非他命，證人甲○○除向被告拿取
        原約定之2包甲基安非他命外，欲再拿取1包被告同時購
        得之甲基安非他命。另被告稱「不行啦。」、「A：什
        麼，留一點點給我賺嘛。」、「對嘛。」可見被告確有
        向證人甲○○表示要挖取一點甲基安非他命營利。是證
        人甲○○於偵查中及原審審理時之上開證詞與監聽譯文
        所載內容相互吻合，堪以採信。證人甲○○於原審審理
        時改口稱：伊有請被告幫伊買安非他命，97年1月12日
        被告沒有買到，是「阿偉」在丹鳳國中交貨云云（見原
        審卷(二)第8至9頁），及被告辯稱其係幫甲○○一起去拿
        甲基安非他命云云，與通訊監察譯文內容不符，均不可
        採。
      (二)本件被告既表明要證人甲○○留一點給其賺，並從中挖
        取一點甲基安非他命後，以3千元之代價，販賣較原販
        入份量較少之甲基安非他命1包（重量約1公克）予證人
        甲○○，自有從中賺取差價牟利之營利意圖，而非以原
        價有償轉讓甲基安非他命予證人甲○○至明。
      (三)綜上所述，此部分事證明確，被告於97年1月12日販賣
        甲基安非他命予甲○○之犯行，洵堪認定。
    四被訴於97年2月17日販賣甲基安非他命予綽號「豬肉」之
      男子部分：
      訊據被告矢口否認有何此部分販賣毒品之犯行，辯稱：伊
      未拿甲基安非他命給綽號「豬肉」之成年男子云云。經查
      ：
      (一)被告於偵查中自白：「（提示監聽譯文97年2月17日10
        時18分、10時45分，為何意思？）該次我有給對方綽號
        『豬肉』，我在我家附近交給他不到1公克安非他命，
        我收3千元。」等語不諱（見上揭偵卷第70頁）。又被
        告持用之門號0000000000號行動電話於97年2月17日10
        時18分、10時45分59秒與綽號「豬肉」之成年男子持用
        之門號0000000000號行動電話，有下列對話：「A（被
        告）：喂。B（「豬肉」）：喂。」「A：喂。」「B：
        『豬肉』。」「A：哈？」「B：有嗎？」「A：有啊。
        」「B：1個多少？」「A：你說什麼？」「B：1個多少
        ？」「A：喔，35啊。」「B：啊，如果我拿，我身上拿
        3千是多少，會不會差很多？」「A：你過來要多久？」
        「B：20分好不好？」「A：還是你會晚點再來。」「B
        ：晚點我怕爬不起來。」「A：好，OK啦。」「B：好，
        那我現在過去了。」、「A（被告女友接電話）：喂。
        」「B（「豬肉」）：喂。」「A：哈？」「B：跟他說
        我到了。」「A：好。」「B：拜拜。」有通訊監察譯文
        在卷可憑（見上揭偵卷第200頁）。被告上開自白與通
        訊監察譯文之內容相符，堪以採信。
      (二)本件雖無法查知被告購買此部分甲基安非他命之價格，
        惟按販賣甲基安非他命係政府嚴予查緝之違法行為，且
        上述毒品可任意分裝或增減其分量，而每次買賣之價量
        ，亦隨時隨雙方關係之深淺、當時之資力、需求程度及
        對行情之認知等因素，機動的調整，因之販賣之利得，
        除經坦承犯行，或帳冊價量均記載明確外，委難查得實
        情，是縱未確切查得販賣賺取之實際差價，但除別有事
        證，足認係按同一價格轉讓，確未牟利之情形外，尚難
        執此認非法販賣之事證有所不足，致知過坦承者難辭重
        典，飾詞否認者反得逞僥倖，而失情理之平；且甲基安
        非他命之價格不低，取得不易，凡為販賣之不法行為者
        ，苟無利可圖，應無甘冒重典，平白無端義務為該買賣
        之工作，是其販入之價格必較售出之價格低廉，而有從
        中賺取買賣差價牟利之意圖及事實，應屬符合論理法則
        且不違背社會通常經驗之合理判斷。況被告於偵查中供
        稱：「…安非他命我賣1公克3千元，每公克可賺700至8
        00元。…」等語（見上揭偵卷第70頁）。且被告不知綽
        號「豬肉」之男子之真實姓名，「豬肉」並擔心因價錢
        不夠，所取得之毒品份量不足，2人顯非至親或至交，
        被告茍無利得，豈有甘冒重典，又不辭辛勞運送交付，
        而以原價買賣甲基安非他命之理。衡諸常理，被告販賣
        甲基安非他命予綽號「豬肉」之男子，從中賺取差價牟
        利之營利意圖，堪以認定。
      (三)綜上所述，此部分事證明確，被告於97年2月17日販賣
        甲基安非他命予綽號「豬肉」之男子之犯行，洵堪認定
        。
    五被告行為後，毒品危害防制條例第4條於98年5月20日修正
      公布，針對當次公布之修正條文，未另訂施行日期，至原
      毒品危害條例條例第36條所規定：「本條例自公布後6個
      月施行。」核其所稱「本條例」係指係92年7月9日修正公
      布之該條例，並非指98年5月20日公布之部分修正條文。
      是98年5月20日公布之毒品危害防制條例修正條文之生效
      日期，應依中央法規標準法第13條對於法規生效施行日之
      規範，自公布日起至第3日即98年5月22日發生效力。據此
      ，本案應依刑法第2條第1項「按行為後法律有變更者，適
      用行為時之法律，但行為後之法律有利於行為人者，適用
      最有利於行為人之法律」之規定，依「從舊從輕」原則而
      為比較。查被告行為時之毒品危害防制條例第4條第1項、
      第2項規定：「製造、運輸、販賣第一級毒品者，處死刑
      或無期徒刑；處無期徒刑者，得併科新臺幣1千萬元以下
      罰金。」、「製造、運輸、販賣第二級毒品者，處無期徒
      刑或7年以上有期徒刑；得併科新臺幣700萬元以下罰金。
      」修正後則規定：「製造、運輸、販賣第一級毒品者，處
      死刑或無期徒刑；處無期徒刑者，得併科新臺幣2千萬元
      以下罰金。」、「製造、運輸、販賣第二級毒品者，處無
      期徒刑或7年以上有期徒刑；得併科新臺幣1千萬元以下罰
      金。」修正後之規定，得併科之罰金已提高，應以被告行
      為時之規定對被告較為有利。本件被告販賣第一級、第二
      級毒品之犯行，應適用98年5月20日修正公布前之毒品危
      害防制條例第4條第1項、第2項規定。核被告於96年11月3
      日販賣海洛因予甲○○，係犯毒品危害防制條例第4條第1
      項之販賣第一級毒品海洛因罪。又被告於96年11月10日販
      賣甲基安非他命予周佑丞、於97年1月12日販賣甲基安非
      他命予甲○○、於97年2月17日販賣甲基安非他命予綽號
      「豬肉」之男子，均係犯毒品危害防制條例第4條第2項之
      販賣第二級毒品甲基安非他命罪。被告販賣海洛因、甲基
      安非他命前後持有海洛因、甲基安非他命之低度行為，分
      別為販賣海洛因、甲基安非他命之高度行為所吸收，均不
      另論罪。被告上開販賣第一級毒品罪（1罪）及販賣第二
      級毒品罪（3罪)，犯意各別，行為互殊，應予分論併罰。
      又被告於警詢時自白：「我是於96年7、8月間開始販售安
      非他命予不特定多數者施用。」等語（見上揭偵卷第12頁
      ）；於偵查中自白：「…安非他命一些自己用，一些轉賣
      用，安非他命我賣1公克3千元，每公克可賺700至800元。
      我從96年8、9月間開始賣安非他命，…」等語（見上揭偵
      卷第70頁）；於原審自白：伊承認有販賣甲基安非他命給
      甲○○等語（見原審卷(一)第14頁）。是被告就被訴於97年
      1月12日販賣甲基安非他命予甲○○部分，於偵查中及審
      判中均自白，應依98年5月20日修正後毒品危害防制條例
      第17條第2項之規定，減輕其刑。至被告就被訴於96年11
      月10日販賣甲基安非他命予周佑丞及被訴於97年2月17日
      販賣甲基安非他命予綽號「豬肉」之男子部分，並未於審
      判中自白，自無上開規定之適用，併此敘明。又審酌被告
      各次販賣海洛因、甲基安非他命之數量尚微，所得非巨，
      與大量出售毒品，以賺取巨額價差者，尚屬有別，其因而
      觸犯法定最輕本刑為無期徒刑或7年以上有期徒刑（被訴
      於97年1月12日販賣甲基安非他命之犯行，依毒品危害防
      制條例第17條第2項規定減輕其刑後，仍須面臨3年6月以
      上有期徒刑）之重典，法重情輕，堪予憫恕，爰依刑法第
      59條之規定，就其所犯販賣第一級毒品罪、販賣第二級毒
      品罪部分均予酌減其刑（被訴於97年1月12日販賣甲基安
      非他命之犯行部分，應遞減其刑）。
    六原審予以論罪科刑，固非無見。惟查：(一)原判決誤認1.被
      告於96年11月3日係原價有償轉讓海洛因予甲○○。2.被
      告於96年11月10日係幫助周佑丞施用甲基安非他命。3.被
      告於97年1月12日係原價有償轉讓甲基安非他命予甲○○
      。4.被告於97年2月17日係原價有償轉讓甲基安非他命予
      綽號「豬肉」之男子。均有未合。(二)原判決未說明被告自
      白是否符合毒品危害防制條例第17條第2項規定，亦有未
      洽。檢察官及被告分別上訴指摘原判決此部分為不當，為
      有理由，應由本院予以撤銷改判。爰審酌被告不思以正當
      途徑牟利，竟意圖營利而販賣毒品予他人，危害國民健康
      。所販賣毒品之數量不多、所得財物亦不多，兼衡其犯罪
      之動機、目的、手段、智識程度及犯後態度等一切情狀，
      分別量處如主文第2項所示之刑，並定其應執行之刑。
    七門號0000000000號行動電話1支（含SIM卡1張），係供被
      告連絡販賣海洛因、甲基安非他命犯罪所用之物，雖未扣
      案，但無證據證明已經滅失，仍應依毒品危害防制條例第
      19條第1項之規定，宣告沒收之，如全部或一部不能沒收
      時，應追徵其價額或以其財產抵償之（最高法院98年度台
      上字第7032號判決參照）。扣案之門號0000000000號行動
      電話1支（含SIM卡1張），係供被告連絡販賣甲基安非他
      命犯罪所用之物，應依毒品危害防制條例第19條第1項之
      規定，宣告沒收之。被告販賣第一級毒品所得3千元、販
      賣第二級毒品所得合計9千元，係被告各次販賣毒品所得
      之財物，雖未扣案，仍應依毒品危害防制條例第19條第1
      項之規定宣告沒收，惟如全部或一部不能沒收時，依同條
      項之規定，應以其財產抵償之。至扣案之第一級毒品海洛
      因5包（合計驗餘淨重3.39公克）、第二級毒品甲基安非
      命2包（合計驗餘淨重0.4689公克）、門號0000000000號
      行動電話1支（含SIM卡1張）、殘渣袋14只、吸食器2組、
      分裝袋3包、分裝勺3支、玻璃球3個及電子磅秤1臺等物，
      均與被告販賣毒品之犯行無關，爰不併予宣告沒收，併予
      敘明。
  乙、無罪部分：
    一公訴意旨另以：被告除前開判決有罪部分外，明知海洛因
      、甲基安非他命為毒品危害防制條例所規定之第一級、第
      二級毒品，不得販賣，竟意圖營利而基於販賣第一級、第
      二級毒品之犯意，在如附表所示之時、地，販賣如附表所
      示之毒品予如附表所示之人。因認被告此部分亦涉犯毒品
      危害防制條例第4條第1項之販賣第一級毒品、第4條第2項
      之販賣第二級毒品罪嫌云云。
    二按犯罪事實應依證據認定之，無證據不得認定犯罪事實；
      又不能證明被告犯罪者，即應諭知無罪之判決，刑事訴訟
      法第154條第2項、第301條第1項分別定有明文。而認定不
      利於被告之事實，須依積極證據，茍積極證據不足為不利
      於被告事實之認定時，即應為有利於被告之認定，更不必
      有何有利之證據；且刑事訴訟法上所謂認定犯罪事實之積
      極證據，係指適合於被告犯罪事實之認定之積極證據而言
      ，雖不以直接證據為限，間接證據亦包括在內，然而無論
      直接或間接證據，其為訴訟上之證明，須於通常一般之人
      均不致有所懷疑，而得確信其為真實之程度者，始得據為
      有罪之認定，倘其證明尚未達到此一程度，而有合理之懷
      疑存在時，自不能以推測或擬制之方法，以為有罪裁判之
      基礎，最高法院著有40年台上字第86號、76年台上字第49
      86號判例可資參照。次按認定犯罪事實應依證據，為刑事
      訴訟法所明定，故被告否認犯罪事實所持之辯解，縱屬不
      能成立，仍非有積極證據足以證明其犯罪行為，不能遽為
      有罪之認定（最高法院30年上字第1831號判例意旨參照）
      。又施用毒品者所稱其向某人買受毒品之指證，不得作為
      有罪判決之唯一證據，仍須調查其他必要之證據，以察其
      是否與事實相符，良以毒品買受者之指證，其憑信性於通
      常一般人已有所懷疑，尚難確信其為真實。況依毒品危害
      防制條例第17條之規定，其供出毒品來源而破獲者，復得
      減輕其刑，則其指證之真實性猶有疑慮，是施用毒品者之
      指證，其真實性有待其他必要證據加以補強。茲所謂必要
      之補強證據，固不以證明販賣毒品犯罪構成要件之全部事
      實為必要，但以與施用者之指證具有相當之關聯性為前提
      ，其經與施用者之指證綜合判斷，已達於通常一般人均不
      致有所懷疑，而得確信施用者之指證為真實者，始得為有
      罪之認定，此為無罪推定原則之必然推演（最高法院93年
      度台上字第6750號判決同此意旨）。
    三公訴意旨認被告涉犯上開販賣第一級、第二級毒品罪嫌，
      無非係以證人林元傑、周佑丞、甲○○於警詢時、偵查中
      之證詞、證人王聖瑋於偵查中之證詞、被告使用之門號00
      00000000號、0000000000號行動電話之通譯監察譯文，及
      扣案之第一級毒品海洛因5包（合計驗餘淨重3.39公克）
      、第二級毒品甲基安非命2包（合計驗餘淨重0.4689公克
      ）等物為其主要論據。
    四訊據被告堅詞否認有如附表所示之販賣第一級毒品海洛因
      及第二級毒品甲基安非他命之犯行，辯稱：伊未於如附表
      所示之時、地，販賣如附表所示之毒品予附表所示之人。
      伊係幫林元傑去拿安非他命。96年10月19日、96年11月10
      日伊係與周佑丞一起向別人購買安非他命，伊未販賣海洛
      因等語。經查：
      (一)被告為警查獲持有之第一級毒品海洛因5包（合計驗餘
        淨重3.39公克）、第二級毒品甲基安非命2包（合計驗
        餘淨重0.4689公克），數量非鉅。而扣案之甲基安非他
        命、海洛因經送鑑驗結果，確含嗎啡、甲基安非他命成
        分等情，固有法務部調查局濫用藥物實驗室鑑定書、交
        通部民用航空局航空醫務中心毒品鑑定書各1紙在卷可
        憑（見上揭號偵卷第95頁、第204頁）。惟被告自身亦
        有施用第一級、第二級毒品，有臺灣尖端先進生技醫藥
        股份有限公司濫用藥物尿液檢驗報告在卷可稽（見原審
        卷(一)第137頁）。被告辯稱其持有上開海洛因、甲基安
        非他命係供己施用，尚非虛妄。
      (二)被告關於附表編號1至6所示之犯行：1.被告於原審雖自
        白：伊承認有販賣甲基安非他命給林元傑，但販賣給林
        元傑甲基安非他命的次數，沒有如起訴書所載那麼多次
        等語（見原審卷(一)第13頁）。惟被告自白內容籠統，並
        未指明其販賣甲基安非他命予林元傑之時間、地點及次
        數，尚難特定被告係針對起訴書所載何部分犯行自白。
        2.證人林元傑於偵查中雖證稱：伊自96年7月間至96年1
        2月底，以3千元至3,500元向被告買1公克安非他命，約
        1個月買1次，共買6次，都是獨資買。被告都在新莊迴
        龍附近交付安非他命。96年10月16日通訊監察譯文「男
        的」就是安非他命，「35」就是3,500元，「1個」就是
        1公克，被告在迴龍附近交給伊毒品。96年10月29日通
        訊監察譯文，該次有拿到1公克，拿到3千元份量，迴龍
        附近交貨。另在96年7月、8月、11月、12月各買1次，
        價格同上云云（見上揭偵卷第89至90頁）；惟於原審審
        理時改口稱：伊向被告朋友購買安非他命，每次都買1
        公克，伊打電話給被告，被告朋友會拿安非他命給伊，
        伊把錢交給被告朋友。伊是打電話給被告，透過被告去
        買安非他命。伊打電話給被告後，被告會跟伊講時間、
        地點，被告和他朋友會拿安非他命到約定地點給伊，誰
        向伊收錢，伊就給誰，好像有一次係被告拿安非他命給
        伊。伊每次買1公克，大約2千多到3千元之間，缺貨就
        要等。被告有跟伊交易過，伊有拿錢給被告，被告也有
        拿安非他命給伊。伊打電話給被告，被告跟伊說在那裏
        等，伊不知道被告有沒有賣，有時候他自己來，有時候
        他朋友來，時間、地點、次數、金額及數量，以伊於偵
        查中所述較正確云云（見原審卷(一)第162至169頁）。是
        證人林元傑於原審審理時就其係向被告購買甲基安非他
        命，抑或係透過被告向第三人購買甲基安非他命，有無
        第三人前來交貨取款等攸關犯罪是否成立之重要情節之
        證詞前後反覆，與其於偵查中直指係被告販賣安非他命
        之證詞亦不一致，其證詞自有瑕疵。3.被告關於附表編
        號1、2、5、6所示之犯行，既無通訊監察譯文可佐，自
        難憑被告籠統模糊無法特定之自白及證人林元傑有瑕疵
        之指證，遽認被告確有附表編號1、2、5、6所示之犯行
        。4.被告持用之門號0000000000號行動電話於96年10月
        16日14時10分35秒與林元傑持用之門號0000000000號行
        動電話，有下列對話：「A（被告）：喂。」「B（林元
        傑）：現在多少錢呀？」「A：你說那個喔？」「B：嗯
        呀，男的。」「A：l個喔？」「B：嗯。」「A：35。」
        「B：你那邊有嗎，現在？」「A：一樣的。」「B：對
        呀。」「A：現在最便宜就是35就對了」。「B：確定就
        是35就對了。」「A：對呀！」「B：等一下我過5分鐘
        打給你。」「A：好，拜拜。」有通訊監察譯文在卷可
        考（見上揭偵卷第87頁）。證人林元傑於偵查中雖指證
        被告係在迴龍附近交給其毒品云云，惟觀諸上開通訊監
        察譯文內容，證人林元傑於通話結束前稱：「等一下我
        過5分鐘打給你。」則證人林元傑最後是否有同意以「
        35」之價格購買甲基安非他命，自非無疑。其後警方亦
        未監聽得證人林元傑與被告有關此部分毒品交易之後續
        通話，自無法排除證人林元傑最後未購買毒品之可能性
        。本諸罪疑唯輕原則，尚難憑被告籠統模糊無法特定之
        自白、證人林元傑有瑕疵之指證及上開內容不完整之通
        訊監察譯文，遽認被告確有附表編號3所示之犯行。5.
        被告持用之門號0000000000號行動電話於96年10月29日
        20時13分24秒與林元傑持用之門號0000000000號行動電
        話，有下列對話：「A（被告）：喂。」「B（林元傑）
        ：喂，有、有嗎。」「A：你說那種啊。」「B：就是、
        好的啊。」「A：你說那個喔。」「B：嗯啊，就是那一
        天我去、我去的時候你剛好你要載你女朋友那一次、那
        一天那個啊。」「A：你說是整塊的嘛。」「B：就、對
        啊、就東、就好的啊，好東西啊。」「A：這、有啊。
        」「B：有嘛。」「A：有啊。」「B：我晚一點找你好
        了，因為我在看、我在看眼科啊。」「A：啊。」「B：
        我在看看眼科。…」「A：ll點或12點左右。」「B：11
        、12點喔。」「A：嗯。」「B：早啦，就是最晚的話，
        啊也許10點多就找你也不一定。」「A：喔。」「B：嗯
        啊，我再打給你…。」有通訊監察譯文在卷可按（見上
        揭偵卷第87頁）。證人林元傑於偵查中雖指證該次有拿
        到1公克，拿到3千元份量，迴龍附近交貨云云，惟觀諸
        上開通訊監察譯文內容，證人林元傑與被告均未言明「
        毒品」之種類，亦未提及毒品之數量及金額，證人林元
        傑於通話結束前稱：「嗯啊，我再打給你…。」則證人
        林元傑與被告最後有無與被告交易毒品，無法由通訊監
        察內容窺知，自不足以佐證林元傑偵查中證詞之真實性
        。其後警方亦未監聽得證人林元傑與被告有關此部分毒
        品交易之後續通話，證人林元傑所述是否真實，即有可
        疑。本諸罪疑唯輕原則，尚難憑被告籠統模糊無法特定
        之自白、證人林元傑有瑕疵之指證及上開內容模糊不完
        整之通訊監察譯文，遽認被告確有附表編號4所示之犯
        行。
      (三)被告關於附表編號7所示之犯行：1.證人王聖瑋於偵查
        中雖證稱：伊有向被告買安非他命7次，被告都拿到伊
        家，將毒品交給伊，伊係獨資買。97年1月11日通訊監
        察譯文，該次有拿到安非他命1公克，3千元，被告到伊
        家中交毒品給伊云云（見上揭偵卷第97頁）。惟證人王
        聖瑋於本院審理時改口證稱：伊忘記有無向被告購買安
        非他命等語（見原審卷(一)第181頁），證詞前後不一，
        自有瑕疵。2.被告持用之門號0000000000號行動電話於
        97年1月11日13時32分35秒與證人王聖瑋持用之門號000
        00000號電話，有下列對話：「A（被告）：喂。」「B
       （王聖瑋）：喂。」「A：嗯，剩不多啦，自己吃不怎麼
        夠。」「B：哈？」「A：自己吃都不怎麼夠了。」「B
        ：呼。」「A：嗯呀。」「B:你沒有辦法喔？」「A：等
        我拿回來呀。」「B：什麼時候？」「A：晚一點呀。」
        「B：晚一點？」「A：對呀。」「B：好啦。」「A：你
        錢有好嗎？」「B：哈？」「A：你錢有好嗎？」「B：
        錢呀？」「A：嗯呀。」「B：還沒啦。」「A：呀你差
        多少？」「B：什麼？」「A：你差多少？」「B：我現
        在喔？」「A：嗯。這沒有辦法給你啦。」「A：是怎樣
        ？」「B：我用到，要也是晚一點，晚一點你拿硬的給
        我，我就給你呀。講真的啦。」「A：我現在也是錢不
        夠呀。」「B：差多少？」「A：哈？」「B：差多少？
        」「A：6千多。」「A：哈？」「B：差6千多啦，不然
        在等一下看人家要不要，再拿過去給你啦。」「A：哈
        ？」「B：錢再拿過去給你。」「A：多少，你那是多少
        ？」「B:500塊而已，你要嗎？」「A：你都沒有給人喔
        ？」「B：你沒給人喔？」「A：什麼沒給人？」「B：
        東西。」「A：有。」「B：嗯，好啦。」有通訊監察譯
        文在卷可考（見97年度偵字第12770號卷第23頁）。觀
        諸上開通訊監察譯文內容，證人王聖瑋先詢問被告有無
        甲基安非他命，被告表示尚差6千多元不夠向第三人拿
        甲基安非他命，並詢問證人王聖瑋身上有無錢，證人王
        聖瑋表示只有500元，再詢問被告沒有給人甲基安非他
        命嗎？此情自不足以佐證王聖瑋於偵查中證詞之真實性
        。其後警方亦未監聽得證人王聖瑋與被告有關此部分毒
        品交易之後續通話，證人王聖瑋所述是否真實，即有可
        疑。本諸罪疑唯輕原則，尚難憑證人王聖瑋有瑕疵之指
        證及無直接關聯之通訊監察譯文，遽認被告確有附表編
        號7所示之犯行。
      (四)被告關於附表編號8、9、10、11所示之犯行：1.證人周
        佑丞於偵查中雖證稱：伊有向被告買安非他命及海洛因
        。96年10月19日21時35分通訊監察譯文，被告在他家附
        近拿毒品給伊，伊花3千元拿到1公克，伊獨資買的。96
        年11月28日4時3分、4時9分通訊監察譯文，「女生」就
        是海洛因，「男生」就是安非他命，伊買2千元海洛因
        ，被告給伊0.2公克，安非他命2克6千元。被告在伊家
        附近交付毒品，海洛因是朋友託買。97年1月10日18時0
        分、18時1分通訊監察譯文，1克安非他命3千元在被告
        家附近交貨。97年1月11日19時48分通訊監察譯文，「8
        1」就是1/8錢海洛因2,500元，在被告家附近交貨云云
        （見97年度偵字第6699號卷第123頁），惟證人周佑丞
        於原審審理時改口稱：安非他命是伊與被告一起買的。
        96年10月19日通訊監察譯文，伊有跟被告一起去拿，有
        無交易忘記了。96年11月28日通訊監察譯文，伊跟被告
        買毒品時，希望被告多拿一點毒品給伊，但有無交易成
        功忘記了云云（見原審卷(一)第172頁、第176頁、第177
        頁、第179頁），是證人周佑丞就其係直接向被告購買
        甲基安非他命，抑或係與被告共同向第三人購買甲基安
        非他命之攸關犯罪是否成立之重要情節之證詞前後不一
        ，自有瑕疵。2.被告持用之門號0000000000號行動電話
        於96年10月19日21時35分32秒與周佑丞持用之門號0000
        000000號行動電話，有下列對話：「A（被告）：喂。
        」「B（周佑丞）：你還在那邊喔？」「A：嗯，要走了
        。」「B：哈？」「A：要走了。」「B：快一點人家已
        經在等了。」有通訊監察譯文在卷可考（見上揭偵卷第
        105頁）。觀諸上開通訊監察譯文內容，證人周佑丞與
        被告均未提及毒品之種類、數量及金額，且證人周佑丞
        當時似係與被告共同外出找第三人，並非被告欲販賣毒
        品予證人周佑氶，自不足以佐證周佑氶於偵查中證詞之
        真實性。證人周佑氶於偵查中所述是否屬實，自有可疑
        。本諸罪疑唯輕原則，尚難憑證人周佑丞有瑕疵之指證
        及上開不具關聯性之通訊監察譯文，遽認被告確有附表
        編號8所示之犯行。3.被告持用之門號0000000000號行
        動電話於96年11月28日凌晨4時3分4秒、9分4秒與周佑
        丞持用之門號0000000000號行動電話，有下列對話：「
        B（被告）：喂。」「A（周佑丞）：拿1克8千啦。」「
        B：沒啦，我這剩1個呢。」「A：人要處理2個、2千女
        生跟2個男生的。」「B：女生2千？」「A：嗯啦，要用
        注的啦。」「B：喔，好，等一下打給你。」「A：等一
        下、等一下。」「B：怎樣？我接個電話。」「A：好。
        」、「B（被告）：喂。」「A（周佑丞）：喂。」「B
        ：嗯。」「A：要2千女生跟1個男生。」「B：哈。」「
        A：然後重點，重點來呀，8點才要拿錢。」「B：8點要
        拿錢，你娘他流氓喔。」「A：要不要看你呀，要不要
        啊？」「B：誰呀？」「A：鐵仔。」「B：哈？」「A：
        鐵仔。」「B：沒啦，他呀不穩啦，你跟他講，他不良
        的紀錄太多次了。」「A：沒啦，他那如果出包我來扛
        啦。」「B：他出包，你扛的起嗎？」「A：先講好。」
        「B:先講好什麼？」「A：我能抽嗎？」「B：哈？」「
        A：我能抽嗎？」「B：沒有啦，要抽什麼？才多少錢，
        你要抽什麼？」「A：哈？」「B：你是要抽什麼？我是
        拿多少？」「A：看你？」「B：你跟他講有錢才來，現
        金不是比較舒適，第1次就要這樣，這樣怎會舒適。」
        「A：他。」「B：他怎樣？」「A：他昨天跟我拿一張
        ，我倒0.2多給他，然後他還跟我嫌說你娘東西太少。
        」「B：你跟他講東西太少，你叫他去跟別人拿，因為
        外面現在都拿不到。」「A：然後我跟吐講，幹你娘咧
        ，我請你請不少啦，你ㄠ，你都要這樣給我ㄠ啦，我講
        我這樣受不了…。」有通訊監察譯文在卷可憑（見上揭
        偵卷第105頁）。觀諸上開通訊監察內容，乃證人周佑
        丞欲代綽號「鐵仔」之人向被告購買海洛因、甲基安非
        他命，但無法當場以現金交易，證人周佑丞並詢問其能
        否從中抽成，被告表示必須現金交易，之後2人即未再
        繼續討論，則被告之後是否果真有販賣毒品予綽號「鐵
        仔」之人？實值存疑。證人周佑丞於偵查中證稱係其向
        被告購買2千元海洛因，6千元安非他命云云，與通訊監
        察譯文內容不符，自非可採。本件自難憑證人周佑丞於
        偵查中之指證與上開通訊監察譯文，遽認被告確有附表
        編號9所示之犯行。4.被告持用之門號0000000000號行
        動電話於97年1月10日18時0分52秒、18時1分52秒與周
        佑丞持用之門號0000000000號行動電話，有下列對話：
        「B（周佑丞）：喂。」「A（被告）：嗯。」「B：41
        啦。」「A：怎樣？」「B：我說41多少？現在？」「A
        ：誰要拿41啦，沒人再拿41啦。」「B：現在沒人在拿4
        1啦。」「A：不要啦，人家都41丟給我，我還41丟給人
        家，對嗎？」「B：現在就是沒41啦，要就拿1克就對了
        啦？」「A：對呀。」「B：好啦，我知道了。」「A：
        麻煩以克計算喔。」「B：好，克怎麼算？喂（斷線）
        。」、「B：喂。」「A：喂。」「B：我講克要怎麼報
        ？」「A：1克。」「B：嗯呀，你不是說都要用那個下
        去嗎？都用5吧？」「A：人家都報給我。」「B：好啦
        。」「A：我都給人家5。」「B：我拿也是一樣嘛？」
        「A：一樣。」「B：這樣，我就要報高一點了。」「A
        ：嗯。」有通訊監察譯文在卷可憑（見上揭偵卷第107
        頁）。觀諸上開通訊監察內容，證人周佑丞欲向被告購
        買甲基安非他命轉賣他人牟利，而向被告詢價，被告表
        示對證人周佑丞並無優惠價格，證人周佑丞即表示其要
        向他人提高報價。則證人周佑丞之後是否確有對他人提
        高報價後向被告購買安非他命，自值存疑。此部分通訊
        監察譯文內容，自不足以佐證周佑丞於偵查中證詞之真
        實性。本件自難憑證人周佑丞於偵查中指證及上開通訊
        監察譯文內容，遽認被告確有附表編號10所示之犯行。
        5.被告持用之門號0000000000號行動電話於97年1月11
        日19時48分47 秒與周佑丞持用之門號0000000000號行
        動電話，有下列對話：「A（被告）：喂。」「B（周佑
        丞）：我講你幫我留一個81啦。」「A：誰要的？」「B
        ：我要的，我要給人的。」「A：喔。」「B：好，拜拜
        。」「A：ㄟ。」「B：哈？」「A：你知道多少錢嗎？
        」「B：誰？」「A：你知道多少嗎？」「B：我、我，
        你不是25？」「A：81喔？」「A：哈？」「B：不是25
        ？」「A：81喔？」「B：哈。」「A：喔，你講，好。
        」「B：我拿，不是靠近25嗎？」「A：對、對。」「B
        ：好，拜拜。」有通訊監察譯文在卷可按（見上揭偵卷
        第107頁）。觀諸上開通訊監察內容，證人周佑丞要求
        被告留1/8錢海洛因給其轉售他人，被告並與證人周佑
        丞確認價格約2,500元後，談話即結束。則被告嗣後是
        否確有於取得1/8錢海洛因後再以2,500元販賣予證人周
        佑丞，尚非無疑。此部分通訊監察譯文內容，尚不足以
        佐證周佑丞於偵查中證詞之真實性。本件自難憑證人周
        佑丞於偵查中之指證及上開內容不完整之通訊監察譯文
        ，遽認被告確有附表編號11所示之犯行。
      (五)被告關於附表編號12、13、14所示之犯行：1.證人甲○
        ○於偵查中雖證稱：伊有向被告買安非他命、海洛因，
        在丹鳳國中交貨，是用門號0000000000號行動電話撥打
        被告之門號0000000000號行動電話聯絡。96年10月29日
        通訊監察譯文，「硬的」就是安非他命，伊買3.5公克
        花8千元，在丹鳳國中交貨。97年1月12日通訊監察譯文
        ，伊拿到「81」約0.4公克3千元海洛因，在丹鳳國中交
        貨。97年1月27日通訊監察譯文，「3」就是3千元0.4公
        克海洛因，丹鳳國中交貨云云（見上揭偵卷第126頁、
        第127頁），惟於原審審理時改口稱：伊是向「阿偉」
        購買海洛因，伊係請被告幫伊買安非他命，伊只有向被
        告借過1次海洛因及安非他命。96年10月29日通訊監察
        譯文，被告問伊有無安非他命可借他，伊說沒有。97年
        1月12日通訊監察譯文，伊去丹鳳國中，「阿偉」交給
        伊海洛因。伊之前跟別人拿都是3千元，被告說要4千元
        。97年1月27日通訊監察譯文，被告沒買到海洛因，把
        錢退給伊云云。是證人甲○○就其係向被告或「阿偉」
        購買海洛因，其係直接向被告購買或係委託被告向第三
        人購買甲基安非他命等攸關犯罪是否成立之重要情節之
        證詞前後不一，自有瑕疵。2.被告持用之門號00000000
         00號行動電話於96年10月29日11時27分55秒與甲○○
        持用之門號0000000000號行動電話，有下列對話：「B
        （甲○○）：喂。」「A（被告）：啊你在那。」「B：
        新莊啊。」「A：啊。」「B：在新莊啊。」「A：我可
        不可以先跟你拿幾個硬的。」「B：你拿幾個。」「A：
        看你要先給我幾個。」「B：嗯、我一下再給你好嗎？
        」「A：好，因為我有點趕。」「B：你錢大概要幾個。
        」「A：看要不要先給我3個半。」「B：3個半。」「A
        ：嗯。」「B：喔、我看一下，等一下打給你。」「A：
        好。」「B：好，拜拜。」有通訊監察譯文在卷可稽（
        見97年度偵字第12720號卷第43頁）。觀諸上開通訊監
        察內容，乃係被告欲向證人甲○○調取甲基安非他命，
        而非證人甲○○欲向被告購買甲基安非他命，證人甲○
        ○於偵查中證稱係其買3.5公克海洛因花8千元云云，與
        通訊監察譯文內容所示不符，自非可採。本件自難憑證
        人甲○○於偵查中之指證，遽認被告確有附表編號12所
        示之犯行。3.被告持用之門號0000000000號行動電話於
        97年1月12日8時46分2秒與甲○○持用之門號000000000
        0號行動電話，有下列對話：「A（被告）：喂。」「B
        （甲○○）：喂。」「A：嗯。」「B：我可以拿81回來
        自己洗嗎？」「A：你要拿81自己洗？」「B：對。」「
        A：你要有動，還沒動的？」「B：對呀。」「A：沒動
        的？」「B：嗯呀，我想要自己洗。」「A：沒動的？」
        「B：嗯呀。」「A：真假？」「B：真的呀。」「A：呀
        我85給你。」「B：真的，假的？」「A：全都這麼給。
        」「B：我是說，就是、就是，怎麼講？就是我跟你跟
        他拿81回去自己洗，他給我0.25。」「A：他給多少錢
        ？」「B：3千呀，0.25的東西呀。」「A：嗯，真的假
        的，0.25給3千？」「B：對呀，就洗1比1呀？」「A：
        喔，那。」「B：我不是要拿那個，0.45沒有洗的，我
        是要拿81沒有洗的，可以嗎？」「A：0.45的81喔？」
        「B：嗯。我給你，我給你0.45原的。」「B：太多了啦
        。」「A：然後4千，要不要？」「B：真的假的？」「A
        ：對。」「B：呀可以洗多少？」「A：1比I。」「B：
        好。」「A：以上。」「B：好。」「A：應該1比1啦。
        」「B：好。」「A：給4千。」「B：好。」「A：嗯，
        那我等一下打給你。」「B：會很久嗎？」「A：不會。
        」「B：好。」有通訊監察譯文在卷可考（見上揭偵卷
        第44頁）。觀諸上開通訊監察內容，證人甲○○欲向被
        告拿「81」約0.4公克未洗前之海洛因，自己洗1比1，
        被告表示要4千元。惟最後被告表示等一下再打電話給
        證人甲○○。則被告嗣後是否有取得未洗前之「81」海
        洛因，以4千元之價格交予證人甲○○，尚非無疑。其
        後警方亦未監聽得證人甲○○與被告有關此部分毒品交
        易之後續通話，自無法排除被告嗣後並未取得未洗前之
        「81」海洛因，出售與證人甲○○之可能性。且證人甲
        ○○於偵查中證稱：伊拿到「81」約0.4公克3千元海洛
        因，亦與通訊監察譯文所載4千元不符。本諸罪疑唯輕
        原則，尚難憑證人甲○○有瑕疵之指證及上開內容不完
        整之通訊監察譯文，遽認被告確有附表編號13所示之犯
        行。4.被告持用之門號0000000000號行動電話於97年1
        月27日9時39分33秒與甲○○持用之門號0000000000號
        行動電話，有下列對話：「A（被告女友）：喂。」「B
        （甲○○）：喂。」「A：嗯。」「B：阿翰呢。」「A
        ：他在睡覺，你有什麼事嗎？」「B：喔，那我晚一點
        再打給他好了。」「A：嗯，你是要拿東西喔。」「B：
        啊。」「A：你要拿東西喔。」「B：嗯。」「A：拿什
        麼，女生？」「B：對。」「A：要多少？」「B：3。」
        「A：3，好，我跟他講。」「B：好。」「A：好，拜拜
        。」有通訊監察譯文在卷可考（見上揭偵卷第45頁）。
        觀諸上開通訊監察內容，被告女友固應允出售海洛因予
        證人甲○○。惟被告女友嗣後有無將此事轉告被告？被
        告之後有無出售海洛因予證人甲○○？因其後警方未監
        聽得被告與證人甲○○有關此部分毒品交易之後續通話
        ，自非無疑。本諸罪疑唯輕原則，尚難憑證人甲○○有
        瑕疵之指證及上開通訊監察譯文，遽認被告確有附表編
        號14所示之犯行。
    五綜上所述，本件尚難認被告有附表編號1至14所示之犯行
      。此外，復查無其他積極事證足資證明被告確有檢察官所
      指附表編號1至14之犯行。此部分不能證明被告犯罪，應
      為無罪之諭知。檢察官上訴意旨指摘原判決此部分不當，
      請求撤銷改判，為無理由，此部分上訴應予駁回。
據上論斷，應依刑事訴訟法第368條、第369條第1項前段、第364
條、第299條第1項前段，修正前毒品危害防制條例第4條第1項、
第2項、第19條第1項、毒品危害防制條例第17條第2項，刑法第1
1條前段、第2條第1項前段、第59條、第51條第5款，判決如主文
。
本案經檢察官李良忠到庭執行職務。
中    華    民    國    99    年    3     月     4    日
                  刑事第七庭  審判長法  官  宋明蒼
                                    法  官  趙功恆
                                    法  官  楊智勝
以上正本證明與原本無異。
如不服本判決，應於收受送達後10日內向本院提出上訴書狀，其
未敘述上訴之理由者並得於提起上訴後10日內向本院補提理由書
（均須按他造當事人之人數附繕本）「切勿逕送上級法院」。
                                    書記官  林桂玉
中    華    民    國    99    年    3     月    8     日
附錄：本案論罪科刑法條全文
毒品危害防制條例第4條第1、2項
製造、運輸、販賣第一級毒品者，處死刑或無期徒刑；處無期徒
刑者，得併科新臺幣2千萬元以下罰金。
製造、運輸、販賣第二級毒品者，處無期徒刑或7 年以上有期徒
刑，得併科新臺幣1千萬元以下罰金。
附表
┌──┬────────────────────────┐
│編號│  公 訴 意 旨 所 指 之 犯 罪 事 實              │
├──┼────────────────────────┤
│ 1  │乙○○於96年7月間某時，在臺北縣新莊市迴龍附近， │
│    │以3千元至3,500元之價格，販賣甲基安非他命約1公克 │
│    │予林元傑乙次。                                  │
├──┼────────────────────────┤
│ 2  │乙○○於96年8月間某時，在臺北縣新莊市迴龍附近， │
│    │以3千元至3,500元之價格，販賣甲基安非他命約1公克 │
│    │予林元傑乙次。                                  │
├──┼────────────────────────┤
│ 3  │乙○○於96年10月16日14時10分許，在臺北縣新莊市迴│
│    │龍附近，以3,500元之價格，販賣甲基安非他命約1公克│
│    │予林元傑乙次。                                  │
├──┼────────────────────────┤
│ 4  │乙○○於96年10月29日20時13分許，在臺北縣新莊市迴│
│    │龍附近，以3千元之價格，販賣甲基安非他命約1公克予│
│    │林元傑乙次。                                    │
├──┼────────────────────────┤
│ 5  │乙○○於96年11月間某時，在臺北縣新莊市迴龍附近，│
│    │以3千元至3,500元之價格，販賣甲基安非他命約1公克 │
│    │予林元傑乙次。                                  │
├──┼────────────────────────┤
│ 6  │乙○○於96年12月間某時，在臺北縣新莊市迴龍附近，│
│    │以3千元至3,500元之價格，販賣甲基安非他命約1公克 │
│    │予林元傑乙次。                                  │
├──┼────────────────────────┤
│ 7  │乙○○於97年1月11日13時32分，在臺北縣樹林市○○ ○
○    ○路140號附近，以3千元之價格，販賣甲基安非他命約1 │
│    │公克予王聖瑋乙次。                              │
├──┼────────────────────────┤
│ 8  │乙○○於96年10月19日21時35分許，在臺北縣新莊市○○
○    ○○路附近，以3千元之價格，販賣甲基安非他命約1公克│
│    │予周佑丞乙次。                                  │
├──┼────────────────────────┤
│    │乙○○於96年11月28日凌晨4時9分許，在臺北縣新莊市│
│ 9  │中正路附近，同時以2千元之價格，販賣海洛因0.2公克│
│    │，及以6千元之價格，販賣甲基安非他命約2公克予周佑│
│    │丞乙次。                                        │
├──┼────────────────────────┤
│ 10 │乙○○於97年1月10日18時1分許，在臺北縣新莊市○○○
○    ○路附近，以3千元之價格，販賣甲基安非他命約1公克予│
│    │周佑丞乙次。                                    │
├──┼────────────────────────┤
│ 11 │乙○○於97年1月11日19時48分許，在臺北縣新莊市○ ○
○    ○○路附近，以2,500元之價格，販賣海洛因約0.4公克予│
│    │周佑丞乙次。                                    │
├──┼────────────────────────┤
│ 12 │乙○○於96年10月29日11時27分許，在臺北縣新莊市丹│
│    │鳳國中附近，以8千元之價格，販賣甲基安非他命約3.5│
│    │公克予甲○○乙次。                              │
├──┼────────────────────────┤
│ 13 │乙○○於97年1月12日8時46分許，在臺北縣新莊市丹鳳│
│    │國中附近，以3千元之價格，販賣海洛因約0.4公克予王│
│    │韋力乙次。                                      │
├──┼────────────────────────┤
│ 14 │乙○○於97年1月27日9時39分許，在臺北縣新莊市丹鳳│
│    │國中附近，以3千元之價格，販賣海洛因約0.4公克予王│
│    │韋力乙次。                                      │
└──┴────────────────────────┘

司法院資訊處製作；財團法人民間司法改革基金會備份。
